Minutes et répertoires du notaire Charles SAUVAIGE, 13 novembre 1738 - décembre 1771 (étude VIII)
Archives nationales
- Minutes de Charles SAUVAIGE, 13 novembre 1738 - décembre 1771; MC/ET/VIII/1028 - MC/ET/VIII/1202
  - Minutes. 1771, octobre - 1771, décembre, octobre 1771 - décembre 1771; MC/ET/VIII/1202
    - Inventaire après décès de Marie Bayard, femme d'Edme Gaudé, marchand de tabac et loueur de chambres garnies, demeurant rue des Marais. Quartier Saint-Germain-des-Prés., 14 novembre 1771; MC/ET/VIII/1202
      inventaire après décès; Marais (rue des); Bayard, Marie; Gaude, Edme; commerçant
    - Inventaire après décès d'Antoine Henri Pajot Du Bouchet, chevalier, ancien grand maître des eaux et forêts de France au département de Champagne, Brie et Luxembourg, demeurant rue de Gaillon. Quartier Montmartre., 6 décembre 1771; MC/ET/VIII/1202
      inventaire après décès; Gaillon (rue); Pajot du Bouchet, Antoine Henri (1698-1771); administrateur
- Répertoire(s) de Charles SAUVAIGE, 1718 - 1826; MC/RE/VIII/6/A - MC/RE/VIII/19/B
  - Répertoire. 1738, 13 novembre - 1754, 13 novembre 1738 - 1754; MC/RE/VIII/6/A
    Informations concernant le classement et la cotation:
    Le niveau inférieur de description, quand il existe, correspond aux mentions d'actes contenues dans le répertoire. Parmi celles-ci, certaines peuvent y être décrites, de manière plus ou moins détaillée. Pour consulter l'acte proprement dit, il convient de rechercher la cote au niveau des articles (registre ou liasse) des minutes du notaire (cote de type 'MC/ET').
    Ancienne(s) cote(s):
    RE/VIII/6a
  - Répertoire. 1755, 2 janvier - 1771, 2 janvier 1755 - 1771; MC/RE/VIII/6/B
    RE/VIII/6b
    - Inventaire après décès de Marguerite Valentine BERCY épouse DAMOTTE, 15 février 1762
      Mention dans le répertoire du notaire coté:
      MC/RE/VIII/6/B
      Attention: la cote de répertoire (de type 'MC/RE') ne permet pas de consulter la minute de l'acte. ll convient de rechercher la cote de la minute (de type 'MC/ET') au niveau des articles (registre ou liasse) de minutes du notaire.
      L'accès aux images numérisées des pages du répertoire se fait au niveau de description supérieur (' Répertoire du notaire '), rubrique ' Consulter les archives numérisées associées'.
      Inventaires après décès de 1762 (2536 actes), par Thierry Boudignon, v. 1990 (base de données migrée: voir contexte dans le Plan d'orientation général - Notaires de Paris, guides thématiques du Minutier).
      inventaire après décès; Bercy, Marguerite-Valentine; Damotte (épouse)
    - Inventaire après décès de Jean Baptiste CHABAULT abbé/prêtre, 23 mars 1762
      inventaire après décès; Chabault, Jean-Baptiste; abbé; prêtre
    - Inventaire après décès de Marie Anne DOUAY veuve PETIT, 14 avril 1762
      inventaire après décès; Douay, Marie-Anne; Petit (veuve)
    - Inventaire après décès de François FOURNIER, 17 avril 1762
      inventaire après décès; Fournier, François
    - Inventaire après décès de Marquise d'ESTAMPES, 24 avril 1762
      inventaire après décès; Estampes (marquise de)
    - Inventaire après décès de Jeanne THIBAULT épouse FAUVELET, 3 mai 1762
      inventaire après décès; Thibault, Jeanne; Fauvelet (épouse)
    - Inventaire après décès de Jean Baptiste LEGENDRE, 13 mai 1762
      inventaire après décès; Legendre, Jean-Baptiste
    - Inventaire après décès de Louise Marguerite CABINAC épouse GIGAULT, 14 juin 1762
      inventaire après décès; Cabinac, Louise-Marguerite; Gigault (épouse)
    - Inventaire après décès de Claude ROUART, 28 juin 1762
      inventaire après décès; Rouart, Claude
    - Inventaire après décès de Julien POLLARD, 11 août 1762
      inventaire après décès; Pollard, Julien
    - Inventaire après décès de Jean Baptiste TESTAUT, 30 octobre 1762
      inventaire après décès; Testaut, Jean-Baptiste
    - Inventaire après décès de comte de Jarnac, 17 novembre 1762
      inventaire après décès; Jarnac (comte de)
    - Inventaire après décès de Marie DUMAS épouse GUILLERAULT, 22 novembre 1762
      inventaire après décès; Dumas, Marie; Guillerault (épouse)
    - Inventaire après décès de l'épouse Marie VINCENT MALTER, 4 décembre 1762
      inventaire après décès; Malter, Marie-VINCENT (épouse)
    - Inventaire après décès de Jean LEGOT, 13 décembre 1762
      inventaire après décès; Legot, Jean
  - Répertoire. 1738, 13 novembre - 1771, 24 septembre, 13 novembre 1738 - 24 septembre 1771; MC/RE/VIII/7
    Répertoire de Charles Sauvaige: minutes (13 novembre 1738 - 31 décembre 1771) et minutes de constitutions de rentes (28 mars 1765 - 24 septembre 1771).
    Répertoire d'Alexandre Philippe Sauvaige: minutes de constitutions de rentes (23 février 1772-15 décembre 1775).
  - Etat sommaire des archives de l'étude. 1718 - 1826, MC/RE/VIII/19/B
    'Etat sommaire des minutes d'actes remises à maître Jacques Florent, notaire à Paris, successeur de maître Depuille'. Il concerne les pratiques des notaires Pierre Desplasses (1718-1738), Charles Sauvaige (1738-1771), Alexandre-Philippe Sauvaige (1772 -1790), Louis-Nicolas Gasche (1790- an VIII (1800)), Auguste de Faucompret (an VIII (1800)-1814)) et Jacques-Louis Depuille (1814-1826). Cet état contient les noms et dates des notaires et des listes de minutes manquantes.
    RE/VIII/19 bis